# 求助集团二级子公司 2016 年 1 月 1 日被无偿划转是否应该纳入合并

提问人：晚雨 时间：2017-02-26 16:01:35
A集团下属二级集团B，C公司为B集团的全资公司，被无偿划转入A集团，请问是否应该合并期初数呢？能否不合并呢？

回答人：chenyiwei
该事项不影响A集团的合并报表范围，C的年初数本来就是要纳入A的合并报表的。对B而言，应按处置子公司处理，年初至划出日C公司的损益仍需纳入B公司的合并报表。